臺灣新北地方法院刑事判決
                                  109年度交簡上字第176號
上  訴  人  臺灣新北地方檢察署檢察官
被      告  江旻穎



上列上訴人因被告過失傷害案件，不服本院中華民國109年11月9
日109年度交簡字第119號第一審刑事簡易判決（聲請簡易判決處
刑案號：臺灣新北地方檢察署108年度偵字第31082號），提起上
訴，本院管轄之第二審合議庭判決如下：
    主          文
上訴駁回。
    犯罪事實及理由
一、本院合議庭審理結果，認原審判決之認事、用法均無不當，
    應予維持，故本判決關於事實、證據及理由，除補充「被告
    江旻穎於本院準備程序及審理時之自白、告訴人劉芸綺所提
    現場車損與手術後等照片及臺大醫院109年7月21日診斷證明
    書、長庚醫院110年10月15日長庚院林字第1100250144號函
    文」外，其餘均引用如附件第一審刑事簡易判決書之記載。
二、檢察官依告訴人之請求提起上訴，上訴意旨略以：因告訴人
　　所受傷勢極為嚴重，原審量刑過輕，請求改判重判，原鑑定
　　意見亦未考量超速部分等語。
三、經查：
㈠、按量刑之輕重，係事實審法院得依職權自由裁量之事項，茍
    已斟酌刑法第57條各款所列情狀而未逾越法定刑度，則不得
    遽指為違法；又關於刑之量定，係實體法上賦予法院得為自
    由裁量之事項，倘未逾越法律所規定之範圍，或濫用其權限
    ，即不得任意指為違法；又刑罰之量定屬法院自由裁量之職
    權行使，但仍應審酌刑法第57條所列各款事由及一切情狀，
    為酌量輕重之標準，並非漫無限制，在同一犯罪事實與情節
    ，如別無其他加重或減輕之原因，下級法院量定之刑，亦無
    過重或失輕之不當情形，則上級法院對於下級法院之職權行
    使，原則上應予尊重（最高法院72年台上字第6696號、75年
    台上7033號判例、85年度台上字第2446號判決參照）。
㈡、原審判決認被告所為係犯刑法第284條前段過失傷害罪，且
    於量刑時已具體審酌被告駕駛自用小客車行經無號誌路口，
    未依標線減速慢行及注意車前狀況，而撞擊已先行進入路口
    、甫過路口中央處之告訴人所騎乘之機車；然告訴人亦有未
    先暫停觀察路口情形及未禮讓幹線道車輛，即高速進入路口
    之過失，故本件事故之發生，雙方均有過失，兼衡本件告訴
    人之傷勢嚴重、被告犯後始終坦承犯行之態度、自案發後即
    多次與告訴人進行調解，惜雙方就賠償金額未能達成一致、
    以致尚未賠償告訴人之損失、暨被告智識程度為大學畢業、
    從商、自陳家境勉持等一切情狀，而為刑之量定，顯已詳酌
    刑法第57條各款所列情形，並具體說明量刑之理由，亦無逾
    法定刑度或濫用裁量權致違反比例原則之情形。　　
㈢、上訴意旨以告訴人所受傷勢極為嚴重，及被告行車超速為由
    ，主張原審判決量刑過輕云云，然依告訴人上訴後所提臺大
    醫院109年7月21日診斷證明書記載傷勢內容核與原審判決認
    定傷勢並無二致，況經本院針對告訴人所受傷勢有無導致重
    傷害結果函詢長庚醫院，其回覆為尚難研判精神疾病部分與
    本件傷勢間之關聯性，而生殖機能部分應持續追蹤，尚難判
    定其影響程度等語（見本院簡上卷第201至202頁），是告訴
    人所受本件車禍傷勢迄未見有顯著惡化情形，而細觀原審勘
    驗筆錄及監視器翻拍照片（見原審卷第101至108頁），可知
    被告駛入路口時並未減速慢行，惟其究竟有無違規超速，尚
    難以具體判斷，又遍查卷內亦無被告案發時有嚴重超速之明
    確事證，原審既已說明被告有未依標線減速慢行之過失，上
    訴意旨無非就原審已妥適審酌說明之事項復仍爭執，亦未指
    摘或表明原判決有何採證、認事、用法或量刑等足以影響判
    決本旨之不當或違法之情形。準此，前開原審判決並未逾越
    法律規定之範圍，量刑亦稱妥適，尚難謂有何違法可言，上
    訴人提起上訴請求撤銷改判，為無理由，應予駁回。 
據上論斷，應依刑事訴訟法第455條之1第1項、第3項、第368條
、第373條，判決如主文。
本案經檢察官曾開源聲請簡易判決處刑、檢察官陳炎辰到庭執行
職務。
中　　華　　民　　國　 111　　年　　1 　　月　　27　　日
                  刑事第十五庭審判長法  官    黃  湘  瑩

                                    法  官    游  涵  歆

                                    法  官    梁  世  樺
上列正本證明與原本無異。
不得上訴。
                                    書記官　  廖  宮  仕
中　　華　　民　　國　 111　　年　　1 　　月　　27　　日

附件: